【裁判字號】    90,易,283
【裁判日期】    900717
【裁判案由】    恐嚇
【裁判全文】
臺灣基隆地方法院刑事判決                            九十年度易字第二八三號
    公  訴  人  臺灣基隆地方法院檢察署檢察官
    被      告  甲○○
右列被告因恐嚇案件，經檢察官提起公訴（九十年度偵字第八一○號），本院判決如
左：
    主  文
甲○○無罪。
    理  由
一、公訴意旨略以：緣被告甲○○之子彭世正與乙○○係夫妻，二人於民國八十七年
    十月十四日離婚後，彭世正突於八十九年一月六日自殺死亡，甲○○以其子之死
    亡係肇因於乙○○，遂心生怨隙，基於恐嚇之概括犯意，連續自八十九年二月至
    同年十月間，以電話向乙○○恫嚇稱：要請殺手砍下其一隻手，並已請人在其家
    中裝設針孔攝影機，有辦法進入其家中，找回兒子生前的東西等語，使乙○○心
    生畏懼，因認被告所為涉犯刑法第三百零五條恐嚇罪嫌云云。
二、公訴人指被告甲○○涉有恐嚇犯行，無非以告訴人乙○○指訴，錄音帶一卷及其
    譯文可佐為其主要論據。被告甲○○雖未於審判期日到場辯論，惟其於調查中則
    堅決否認有何恐嚇情事，辯稱：乙○○冒領伊兒子之保險金後，自願分期償還，
    現因無錢支付，始提出告訴，伊並未恐嚇，錄音帶之聲音亦非伊本人等語。
三、按犯罪事實應依證據認定之，無證據不得推定其犯罪事實；而不能證明被告犯罪
    者，應諭知無罪之判決，刑事訴訟法第一百五十四條、第三百零一條第一項分別
    定有明文。又刑事訴訟法所謂認定犯罪事實之證據，係指足以認定被告確有犯罪
    行為之積極證據而言（最高法院二十九年上字第三一○五號判例參照），苟積極
    證據不足為不利於被告事實之認定時，即應為有利於被告之認定，更不必有何有
    利之證據（最高法院三十年上字第八一六號判例參照）。且告訴人之告訴，係以
    使被告受刑事訴追為目的，是其陳述是否與事實相符，仍應調查其他證據以資審
    認（最高法院五十二年臺上字第一三○○號判例參照），是不得僅憑告訴人之片
    面指訴資為犯罪事實之認定，仍應有其他證據補強之。經查本件公訴人所指被告
    之恐嚇事實，除告訴人之指訴外，遍查偵查卷證，並無所謂「錄音帶之譯文」存
    在。而告訴人所提出之錄音帶二捲（偵查中及本院調查中各提出一捲）及本院九
    十年五月十五日訊問被告之錄音帶一捲，經本院將之送往法務部調查局鑑定其中
    男性聲音之聲紋是否相符？告訴人提出之錄音帶有無經過剪接等事實，該局以待
    鑑聲音部分為高亢之不自然發音、受背景雜音干擾及聲音微弱等影響，不符鑑定
    條件，歉難比對鑑定其聲紋及剪接情形，有該局九十年六月五日（九十）陸（三
    ）字第九○○三二六六二號函在卷可參，且被告亦否認該錄音帶男性聲音為其所
    有，則本件除告訴人之指訴外，已別無其他佐證。此外，復查無其他積極證據足
    以證明被告觸犯恐嚇罪，揆諸前揭說明，自應諭知無罪，以昭公允。又被告經合
    法傳喚雖未於審判期日到庭，惟本院認其顯有應諭知無罪判決之情形，得不待其
    到庭，逕行判決，附此敘明。
據上論斷，應依刑事訴訟法第三百零一條第一項、第三百零六條判決如主文。
本案經檢察官周慶華到庭執行職務。
中      華      民      國      九十      年      七    月     十七     日
                                  臺灣基隆地方法院刑事第二庭
                                          法  官  邱  志  平
右正本證明與原本無異。
對於本件判決如有不服，應於收受送達後十日內，向本院提出上訴書狀，上訴於臺灣
高等法院，並按他造當事人之人數附具繕本。
                                          書記官  彭  淑  芳
中      華      民      國      九十      年      七    月     十九     日


司法院資訊處製作；財團法人民間司法改革基金會備份。
